臺灣雲林地方法院刑事判決　　　　　　　 96年度訴字第156號
公　訴　人　臺灣雲林地方法院檢察署檢察官
被　　　告　甲○○
　　　　　　　　　　　（現在臺灣雲林監獄執行中）
上列被告因毒品危害防制條例案件，經檢察官提起公訴（95年度
毒偵字第1725、1726號），並經公訴檢察官當庭擴張事實，被告
於準備程序中就被訴事實為有罪之陳述，受命法官於聽取當事人
之意見後，本院合議庭裁定改由受命法官獨任以簡式審判程序審
理，判決如下：
    主  文
甲○○施用第一級毒品，累犯，處有期徒刑捌月；又施用第一級
毒品，累犯，處有期徒刑捌月。應執行有期徒刑壹年參月。
    犯罪事實及理由
壹、程序事項：
    被告甲○○所犯為死刑、無期徒刑、最輕本刑為3 年以上有
    期徒刑之罪或高等法院管轄第一審案件以外之案件，而於本
    院準備程序進行中，被告就被訴事實為有罪之陳述，經法官
    告知簡式審判程序之旨，並聽取公訴人及被告之意見後，經
    本院合議庭裁定由受命法官獨任進行簡式審判程序，合先敘
    明。
貳、實體事項：
一、構成犯罪事實：
    甲○○前因違反肅清煙毒條例、違反麻醉藥品管理條例、違
    反肅清煙毒條例等案件，經法院分別判處有期徒刑3 年4 月
    、3 月、3 年6 月確定，於民國85年1 月5 日入監接續執行
    ，而於88年2 月10日假釋出監付保護管束，嗣經撤銷其假釋
    後，復於90年5 月18日入監執行，甫於93年8 月8 日縮刑期
    滿執行完畢。又因施用毒品案件，經臺灣彰化地方法院以89
    年度毒聲字第4194號裁定送觀察、勒戒後，認有繼續施用毒
    品之傾向，經檢察官聲請，由該院以89年度毒聲字第4630號
    裁定送戒治處所施予強制戒治1 年，於89年10月27日起送臺
    灣雲林戒治所施以強制戒治滿3 個月後，其成效經評定合格
    ，無繼續戒治必要，經該院以90年度毒聲字第1914號裁定停
    止戒治，所餘戒治期間付保護管束，迄90年9 月29日保護管
    束期滿，未經撤銷其停止戒治，而視為業已執行完畢，並由
    臺灣彰化地方法院檢察署檢察官於90年10月17日，以89年度
    戒毒偵字第1515號為不起訴處分確定。詎仍不思悔改，於前
    開強制戒治執行完畢釋放後5 年內又基於施用第一級毒品之
    犯意，先於95年8 月16日晚上6 時許，在彰化縣秀水鄉○○
    路580 號附近路旁，以將毒品海洛因摻水置入注射針筒，再
    注射手臂血管之方式，施用第一級毒品海洛因1 次；又於95
    年9 月12日晚上7 時許，在彰化縣鹿港鎮○○路路旁，以同
    上方法，施用第一級毒品海洛因1 次。嗣先於95年8 月17日
    ，在彰化縣秀水鄉○○村○○街521 巷2 號，為警當場查獲
    ，經甲○○同意採集尿液送驗後，結果呈嗎啡陽性反應；又
    於95年9 月13日上午8 時許，在彰化縣鹿港鎮○○里○○路
    旁，為警再次查獲，經甲○○同意採集尿液送驗後，結果仍
    呈嗎啡陽性反應，始悉上情。
二、認定犯罪事實所憑之證據名稱：
    (一)彰化縣警察局鹿港分局委託檢驗尿液代號與真實姓名對照
      表及詮昕科技股份有限公司濫用藥物尿液檢驗報告各2 紙
      。
    (二)刑案資料查註紀錄表及全國施用毒品案件紀錄表各1 份。
    (三)被告甲○○於警詢及本院審理時之自白，且與上開積極證
      據相符，應可採信。
    (四)綜上所述，本件事證明確，被告犯行應堪認定。
三、論罪科刑之理由：
    (一)查海洛因，係毒品危害防制條例第2 條第2 項第1 款所定
      之第一級毒品；安非他命，係毒品危害防制條例第2 條第
      2 項第2 款所定之第二級毒品。是核被告甲○○所為，係
      犯毒品危害防制條例第10條第1 項之施用第一級毒品罪。
      被告先後2 次施用第一級毒品前後持有第一級毒品之低度
      行為應為施用第一級毒品之高度行為所吸收，不另論罪。
      被告先後2 次施用第一級毒品之犯行應係個別起意犯之，
      是所犯上開二罪罪名互異，犯意各別，應分論併罰。
    (二)被告前曾因違反肅清煙毒條例、違反麻醉藥品管理條例、
      違反肅清煙毒條例等案件，經法院分別判處有期徒刑3 年
      4 月、3 月、3 年6 月確定，於85年1 月5 日入監接續執
      行，而於88年2 月10日假釋出監付保護管束，嗣經撤銷其
      假釋後，復於90年5 月18日入監執行，甫於93年8 月8 日
      縮刑期滿執行完畢，有臺灣高等法院被告前案紀錄表1 份
      在卷可參，其於前開有期徒刑執行完畢後5 年內故意再犯
      本件有期徒刑以上之罪，為累犯，應依刑法第47條第1 項
      規定，各加重其刑。
    (三)爰審酌被告前曾有違反肅清煙毒條例、違反麻醉藥品管理
      條例及竊盜等前科，素行並非良好，又經送觀察、勒戒及
      強制戒治，且因施用毒品案件經判處罪刑後，竟再犯本件
      之罪，顯無悔改之意，及其犯罪之目的單純、手段平和、
      所生危害非鉅、犯罪後坦承犯行態度尚可，並考量施用毒
      品者均有相當程度之成癮性及心理依賴性，其犯罪心態與
      一般刑事犯罪之本質並不相同等一切情狀，各量處如主文
      所示之刑，並定其應執行之刑。
四、其餘公訴事實之判斷：
    (一)公訴意旨另以：被告甲○○基於施用第一級毒品海洛因之
      概括犯意，自95年8 月16日晚上6 時許後起至同年9 月12
      日晚上7 時許前止，在彰化縣秀水鄉○○村○○鄰○○路58
      1 號住處，以將毒品海洛因摻水置入注射針筒，再注射手
      臂血管之方式，反覆、延續施用第一級毒品海洛因多次。
      因認被告此部分所為亦涉犯毒品危害防制條例第10條第1
      項之施用第一級毒品罪嫌。
    (二)按犯罪事實應依證據認定之，無證據不得認定犯罪事實；
      又被告之自白，不得作為有罪判決之唯一證據，仍應調查
      其他必要之證據，以察其是否與事實相符，刑事訴訟法第
      154 條第2 項、第156 條第2 項分別定有明文。經查，被
      告於95年8 月17日、95年9 月13日為警查獲後所採集之尿
      液，經送驗結果，雖均呈嗎啡陽性反應，業如前述，惟此
      僅能證明被告在95年8 月17日及95年9 月13日為警查獲前
      曾施用第一級毒品海洛因1 次之事實，尚不足以證明被告
      有自95年8 月17日起至同年9 月13日前某日止，反覆、延
      續施用第一級毒品海洛因多次之事實；況被告雖自白其有
      自95年8 月16日起至同年9 月12日止，反覆、延續施用第
      一級毒品海洛因多次之事實，然此部分事實除被告自白外
      ，並無其他證據足資佐證，是揆諸首揭說明，本院自難僅
      憑被告此部分自白，即遽認被告有此部分犯行。綜上所述
      ，公訴人所舉證據均不足以證明被告此部分犯行，應認被
      告此部分罪嫌尚有不足，惟公訴人認此部分與前揭論罪科
      刑之施用第一級毒品罪間有集合犯之包括1 罪關係，爰不
      另為無罪之諭知，併此敘明。
五、適用之法律：
    (一)刑事訴訟法第273條之1 第1 項、第299 條第1 項前段。
    (二)毒品危害防制條例第10條第1 項、第23條第2 項。
    (三)刑法第11條前段、第47條第1 項、第51條第5 款。
本案經檢察官廖弼妍到庭執行職務。
中　　華　　民　　國　　96　　年　　4 　　月　　3 　　日
                  刑事第三庭   法  官   廖淑華
以上正本證明與原本無異。
如不服本判決，應於判決收受後10日內，向本院提出上訴狀（須
附繕本）。
                               書記官   張菀純
中　　華　　民　　國　　96　　年　　4 　　月　　3 　　日
附錄本案論罪科刑法條：
毒品危害防制條例第10條
施用第一級毒品者，處 6 月以上 5 年以下有期徒刑。
施用第二級毒品者，處3 年以下有期徒刑。
